Images des répertoires du notaire Nicolas Eloi Robert pour l'étude XXXII
Archives nationales de France
Images des répertoires du notaire Nicolas Eloi Robert pour l'étude XXXII
6 janvier 1866 - 4 février 1879
MC/RE/XXXII/26 - MC/RE/XXXII/29
Etude XXXII; Robert, Nicolas-Eloi
4 registres
Archives nationales de France
Minutes et répertoires: la loi 2008-696 du 15 juillet 2008 relative aux archives a fixé à 75 ans à compter de la date de l'acte, ou à 25 ans à compter de la date du décès de l'intéressé si ce délai est plus bref, le délai de communication des minutes et répertoires des notaires; ce délai est porté à 100 ans à compter de la date de l'acte si le document se rapporte à un mineur (code du Patrimoine, articles L213-2, 4e d et 5e).
Autres documents de l'étude (dossiers de clients, comptabilité...): s'agissant d'archives privées, ces documents sont communicables selon les modalités fixées par le déposant ou le donateur.
Certains documents ne sont pas accessibles sous leur forme originale en raison de leur mauvais état de conservation.
Registres entrés aux Archives nationales en 1961.
Images des répertoires de l’étude XXXII
Archives de l'étude XXXII
répertoire d'officier public ministériel
- Répertoire chronologique pour la période du 6 janvier 1866 au 22 mai 1867, 6 janvier 1866 - 22 mai 1867; MC/RE/XXXII/26; Un répertoire de 118 feuillets de papier manuscrits, hauteur 35 x largeur 25 cm, composé de cahiers cotés et paraphés en toutes lettres par un juge du tribunal de première instance de la Seine. Ce répertoire fait partie d'un registre qui contient 204 feuillets. Le registre est en bon état, il a été réstauré.
  Registre folioté en 2004 (foliotation non visible à l'écran)
  Le registre contient aussi le répertoire du notaire Armand Vital Dumas pour la période du 21 octobre 1864 au 6 janvier 1866.
  Le répertoire contient les informations suivantes: 1. le n° de l'acte dans l'année; 2. date du jour; 3. nature de l'acte passé en brevet; 4. nature de l'acte passé en minute; 5. nom, prénom, domicile des parties, indication sur la situation et les prix des biens; 6. date d'enregistrement de l'acte; 7. droits d'enregistrement.
  Attention: seuls les actes passés en minute sont conservés; les actes mentionnés dans le répertoire comme passés en simple brevet (colonne 3) ne sont pas conservés par les notaires et ne sont donc pas versés au Minutier (ils sont remis aux clients).
  répertoire
  - Liste chronologique des actes pour la période du 6 janvier au 31 décembre 1866, 6 janvier - 31 décembre 1866; 87 v°-174 r°; 88 feuillets
    - du 6 janvier au 30 avril 1866, 6 janvier - 30 avril 1866; 87 v°-114 r°; 28 feuillets
    - du 1er mai au 31 août 1866, 1er mai - 31 août 1866; 114 r°-143 v°; 30 feuillets
    - du 1er septembre au 31 décembre 1866, 1er septembre - 31 décembre 1866; 143 v°-174 r°; 32 feuillets
  - Liste chronologique des actes pour la période du 2 janvier au 22 mai 1867, 2 janvier - 22 mai 1867; 174 r°-204 v°; 31 feuillets
- Répertoire chronologique pour la période du 23 mai 1867 au 1er février 1870, 23 mai 1867 - 1er février 1870; MC/RE/XXXII/27; Un registre de 200 feuillets de papier manuscrits, hauteur 36 x largeur 24,5 cm composé d'un cahier folioté par un juge du tribunal civil de Paris en janvier 1867. Le registre est en bon état de conservation, mais il présente quelques déteriorations au niveau de la reliure. Des taches d'encre et d'humidité sont présentes aux feuillets 19, 31, 101, 130, 148, 156, 170, et 171.
  - Liste chronologique des actes pour la période du 23 mai au 30 décembre 1867, 23 mai - 30 décembre 1867; 1 r°-47 v°; 47 feuillets
    - du 23 mai au 30 septembre 1867, 23 mai - 30 septembre 1867; 1 r°-29 r°; 29 feuillets
    - du 1er octobre au 30 décembre 1867, 1er octobre - 30 décembre 1867; 29 r°-47 v°; 19 feuillets
  - Liste chronologique des actes pour la période du 2 janvier au 31 décembre 1868, 2 janvier - 31 décembre 1868; 47 v°-119 v°; 73 feuillets
    - du 2 janvier au 30 avril 1868, 2 janvier - 30 avril 1868; 47 v°-71 r°; 25 feuillets
    - du 1er mai au 30 septembre 1868, 1er mai - 30 septembre 1868; 71 r°-100 r°; 30 feuillets
    - du 1er octobre au 31 décembre 1868, 1er octobre - 31 décembre 1868; 100 r°-119 v°; 20 feuillets
  - Liste chronologique des actes pour la période du 2 janvier au 31 décembre 1869, 2 janvier - 31 décembre 1869; 119 v°-194 v°; 76 feuillets
    - du 2 janvier au 30 avril 1869, 2 janvier - 30 avril 1869; 119 v°-144 r°; 26 feuillets
    - du 1er mai au 31 août 1869, 1er mai - 31 août 1869; 144 r°-168 v°; 25 feuillets
    - du 1er septembre au 31 décembre 1869, 1er septembre - 31 décembre 1869; 168 v°-194 v°; 27 feuillets
  - Liste chronologique des actes pour la période du 3 janvier au 1er février 1870, 3 janvier - 1er février 1870; 194 v°-200 v°; 8 feuillets
- Répertoire chronologique pour la période du 1er février 1870 au 10 septembre 1874, 1er février 1870 - 10 septembre 1874; MC/RE/XXXII/28; Un registre de 214 feuillets de papier manuscrits, hauteur 35,5 x largeur 25 cm composé d'un cahier folioté et paraphé par un juge du tribunal civil de Paris en janvier 1870. Le registre est en bon état. Quelques taches d'encre et d'humidité aux feuillets 76, 79, 124, 138-141, 184.
  De nombreux actes sont signés par des notaires substituants.
  - Liste chronologique des actes pour la période du 1er février au 30 décembre 1870, 1er février - 30 décembre 1870; 1 r°- 45 r°; 45 feuillets
    - du 1er février au 31 mai 1870, 1er février - 31 mai 1870; 1 r°-22 v°; 22 feuillets
    - du 1er juin au 30 décembre 1870, 1er juin - 30 décembre 1870; 22 v°-45 r°; 24 feuillets
  - Liste chronologique des actes pour la période du 3 janvier au 30 décembre 1871, 3 janvier - 30 décembre 1871; 45 v°-83 r°; 39 feuillets
  - Liste chronologique des actes pour la période du 2 janvier au 31 décembre 1872, 2 janvier - 31 décembre 1872; 83 r°-146 r°; 64 feuillets
    - du 2 janvier au 29 juin 1872, 2 janvier - 29 juin 1872; 83 r°-115 v°; 33 feuillets
    - du 1er juillet au 31 décembre 1872, 1er juillet - 31 décembre 1872; 116 r°-146 v°; 31 feuillets
  - Liste chronologique des actes pour la période du 2 janvier au 31 décembre 1873, 2 janvier - 31 décembre 1873; 146 r°-188 r°; 43 feuillets
    - du 2 janvier au 31 mai 1873, 2 janvier - 31 mai 1873; 146 r°-165 v°; 20 feuillets
    - du 3 juin au 31 décembre 1873, 3 juin - 31 décembre 1873; 165 v°-188 r°; 24 feuillets
  - Liste chronologique des actes pour la période du 2 janvier au 10 septembre 1874, 2 janvier - 10 septembre 1874; 188 r°-214 v°; 28 feuillets
- Répertoire chronologique pour la période du 10 septembre 1874 au 4 février 1879, 10 septembre 1874 - 4 février 1879; MC/RE/XXXII/29; Un répertoire de 184 feuillets de papier manuscrits, appartenant à un registre de 201 feuillets hauteur 35,5 x largeur 25 cm composé de cahiers foliotés par le juge du tribunal de première instance de Paris en août 1874. Le registre est en bon état, mais la reliure commence à se déteriorer.
  Le registre contient aussi le répertoire du notaire Jean Marie Paul Augustin Théret pour la période du 5 février au 1er juillet 1879.
  - Liste chronologique des actes pour la période du 10 septembre au 31 décembre 1874, 10 septembre - 31 décembre 1874; 1 r°-14 r°; 14 feuillets
  - Liste chronologique des actes pour la période du 2 janvier au 31 décembre 1875, 2 janvier - 31 décembre 1875; 14 r°-56 v°; 43 feuillets
    - du 2 janvier au 31 juillet 1875, 2 janvier - 31 juillet 1875; 14 r°-35 v°; 22 feuillets
    - du 2 août au 31 décembre 1875, 2 août - 31 décembre 1875; 35 v°-56 v°; 22 feuillets
  - Liste chronologique des actes pour la période du 2 janvier au 30 décembre 1876, 2 janvier - 30 décembre 1876; 56 v°-95 v°; 41 feuillets
    - du 1er janvier au 30 juin 1876, 1er janvier - 30 juin 1876; 56 v°-76 r°; 21 feuillets
    - du 1er juillet au 30 décembre 1876, 1er juillet - 30 décembre 1876; 76 r°-95 v°; 20 feuillets
  - Liste chronologique des actes pour la période du 1er janvier au 31 décembre 1877, 1er janvier - 31 décembre 1877; 95 v°-139 r°; 45 feuillets
    - du 1er janvier au 30 juin 1877, 1er janvier - 30 juin 1877; 95 v°-116 v°; 22 feuillets
    - du 2 juillet au 31 décembre 1877, 2 juillet - 31 décembre 1877; 116 v°-139 r°; 24 feuillets
  - Liste chronologique des actes pour la période du 2 janvier au 31 décembre 1878, 2 janvier - 31 décembre 1878; 139 r°-180 r°; 41 feuillets
    - du 2 janvier au 29 juin 1878, 2 janvier - 29 juin 1878; 139 r°-160 v°; 21 feuillets
    - du 1er juillet au 31 décembre 1878, 1er juillet - 31 décembre 1878; 160 v°-180 r°; 21 feuillets
  - Liste chronologique des actes pour la période du 2 janvier au 4 février 1879, 2 janvier - 4 février 1879; 180 r°-184 r°; 5 feuillets